【裁判字號】    97,撤緩,73
【裁判日期】    970530
【裁判案由】    撤銷緩刑
【裁判全文】
臺灣桃園地方法院刑事裁定              97年度撤緩字第73號
公  訴  人  臺灣桃園地方法院檢察署檢察官
受  刑  人  甲○○
上列聲請人因受刑人撤銷緩刑案件（97年度執聲字第573 號），
聲請撤銷緩刑之宣告，本院裁定如下：
    主  文
聲請駁回。
    理  由
一、聲請意旨略稱：受刑人甲○○於民國91年間，因犯偽造有價
    證券罪，經本院於93年6 月24日以92年度訴字第1028號刑事
    判決判處有期徒刑二年，緩刑五年，於93年12月9 日確定在
    案。詎受刑人於緩刑期間內之96年11月24日犯服用酒類，不
    能安全駕駛動力交通工具而駕駛罪，經臺灣桃園地方法院於
    97年1 月11日以97年度壢交簡字第82號判決判處拘役55日，
    如易科罰金，以新臺幣1,000 元折算一日，於97年2 月12日
    確定在案。受刑人前就其所犯偽造有價證券罪，已受緩刑宣
    告之寬典，仍於緩刑期間故意犯服用酒類，不能安全駕駛動
    力交通工具而駕駛罪，足認原宣告之緩刑難收其預期效果，
    而有執行刑罰之必要，已合於刑法第75條之1 第1 項第2 款
    規定之撤銷緩刑宣告事由，爰依刑事訴訟法第476 條規定聲
    請撤銷緩刑。
二、按刑法關於撤銷緩刑宣告之規定，業於94年2 月2 日經總統
    以華總一義字第09400014901 號令修正公布，並自95年7 月
    1 日起生效施行（下稱修正後刑法；修正前之刑法，稱修正
    前刑法），而修正後刑法就撤銷緩刑之事由，雖對於行為人
    較為不利，惟按「於中華民國九十四年一月七日刑法修正施
    行前，受緩刑之宣告，九十四年一月七日修正刑法施行後，
    仍在緩刑期內者，適用九十四年一月七日修正施行之刑法第
    七十五條、第七十五條之一及第七十六條規定。」，刑法刑
    法施行法第6 條之1 定有明文，是緩刑之宣告，不論係在修
    正後刑法施行前適用修正前刑法規定為宣告，或修正後刑法
    施行後適用修正後刑法為宣告，就撤銷緩刑之事由，均應依
    修正後刑法規定，故就撤銷緩刑而言，並無刑法第2 條第1
    項規定之新舊法比較適用問題。查本件受刑人雖在修正後刑
    法修正施行前即已受緩刑之宣告，惟現仍在緩刑期間內，依
    上開規定，自應適用修正後刑法關於撤銷緩刑宣告之規定。
三、次按「受緩刑之宣告而有下列情形之一，足認原宣告之緩刑
    難收其預期效果，而有執行刑罰之必要者，得撤銷其宣告：
    一、…。二、緩刑期內因故意犯他罪，而在緩刑期內受得易
    科罰金之有期徒刑、拘役或罰金之宣告確定者。三、…。」
    ，修正後刑法第75條之1 第1 項第2 款定有明文。本條規定
    係採裁量撤銷主義，賦予法院撤銷與否之權限，特於第1 項
    規定得撤銷緩刑之實質要件為「足認原宣告之緩刑難收其預
    期效果，而有執行刑罰之必要」，供作審認之標準。上揭「
    得」撤銷緩刑之情形，法官應依職權本於合目的性之裁量，
    妥適審酌被告所犯前後數罪間，關於法益侵害之性質、再犯
    之原因、違反法規範之情節是否重大、被告主觀犯意所顯現
    之惡性及其反社會性等情，是否已使前案原為促使惡性輕微
    之被告或偶發犯、初犯改過自新而宣告之緩刑，已難收其預
    期之效果，而確有執行刑罰之必要，此與刑法第75條第1 項
    所定之2 款要件僅須具備其一，即毋庸再行審酌其他情狀，
    而率應逕予撤銷緩刑有所不同。本件既應適用修正後刑法第
    75條之1 第1 項第2 款之規定以定是否得撤銷緩刑之宣告，
    則本件除須具備該條項款所列「緩刑前因故意犯他罪，而在
    緩刑期內受得易科罰金之有期徒刑、拘役或罰金之宣告確定
    者」之形式要件外，尚需具備「足認原宣告之緩刑難收其預
    期效果，而有執行刑罰之必要者」之實質要件，方得撤銷緩
    刑之宣告。
四、經查，本件之受刑人於本院92年度訴字第1028號刑事判決確
    定後，於該判決所定之緩刑期間內之96年11月24日，故意犯
    公共危險罪，經本法院於緩刑期間內以97年度壢交簡字第82
    號判決判處拘役確定等情，有上開各該判決、臺灣高等法院
    被告前案紀錄表各一份在卷可稽，查以，被告先後所犯二罪
    之罪名不同，罪質亦屬有別，而受刑人再犯公共危險罪，固
    有輕忽怠慢而未能恪守法律規定之責，惟其犯行並非重大，
    亦未因此造成侵害他人身體健康、生命法益等之更重大損害
    ，且受刑人於警詢時對其犯行即已坦承，足見其尚有悔悟之
    心，與惡意罔視法紀而於受緩刑宣告之寬典後再犯他罪之人
    ，實難相提並論。再者，審酌受刑人除上開二案外，自本件
    緩刑宣告之案件訴追迄今，查無其他犯罪科刑紀錄，素行尚
    稱良好，顯見其人格之反社會性亦非重大，是上開所宣告之
    緩刑，對其仍足生警惕之效果，而足以促使惡行輕微之偶發
    犯、初犯改過自新，尚難因受刑人於緩刑期內更犯公共危險
    罪而遽認原宣告之緩刑已難收其預期效果，是本件查無非予
    將原宣告之緩刑加以撤銷後繼續執行刑罰之必要。綜上所述
    ，聲請人依據刑事訴訟法第476 條、刑法第75條之1 第1 項
    第1 款聲請撤銷受刑人前案緩刑之宣告固非無據，惟經本院
    審酌前開各情，尚難認受刑人原宣告之緩刑難收其預期效果
    ，而有執行刑罰之必要。此外，聲請人並未敘明任何具體事
    證，以釋明受刑人原宣告之緩刑難收其預期效果，而有執行
    刑罰之必要。從而，聲請人聲請撤銷受刑人之緩刑宣告，尚
    非有據，為無理由，應予駁回。
五、依刑事訴訟法第220 條，裁定如主文。
中    華    民    國    97    年    5     月    30    日
                  刑事第十庭  法  官  陳世旻
以上正本證明與原本無異
如不服本裁定應於送達後5 日內向本院提出抗告狀
                              書記官  劉玉梅
中    華    民    國    97    年    5     月    30    日


司法院資訊處製作；財團法人民間司法改革基金會備份。
